【裁判字號】    92,訴,778
【裁判日期】    920331
【裁判案由】    毒品危害防制條例
【裁判全文】
臺灣板橋地方法院刑事判決                          九十二年度訴字第七七八號
    公  訴  人  臺灣板橋地方法院檢察署檢察官
    被      告  甲○○
右列被告因違反毒品危害防制條例案件，經檢察官提起公訴（九十二年度毒偵字第三
六六號），本院判決如左：
    主      文
甲○○連續施用第一級毒品，累犯，處有期徒刑玖月，扣案海洛因貳包（驗餘淨重壹
點零陸公克），均沒收銷燬。
    事      實
一、甲○○曾因違反麻醉藥品管理條例案件，於民國（下同）八十五年三月十三日，
    經本院以八十四年度訴字第一○八三號刑事判決判處有期徒刑五月、三年、一年
    ，應執行有期徒刑四年三月，八十五年四月十八日判決確定，刑期起算日期為八
    十五年五月十三日，指揮書原載執行完畢日期為八十九年八月十二日，嗣於八十
    七年一月六日因縮短刑期假釋出監，期滿日期為八十九年七月十三日，假釋期滿
    未經撤銷以已執行完畢論。又甲○○曾因施用毒品案件，經本院依檢察官之聲請
    以九十年度毒聲字第二四七七號裁定觀察勒戒後，認無繼續施用毒品之傾向，由
    臺灣板橋地方法院檢察署檢察官於九十年十二月六日以九十年度毒偵緝字第八○
    三號為不起訴處分，九十年十二月二十日公告；詎甲○○竟不思悔悟，明知海洛
    因係毒品危害防制條例所定之第一級毒品，不得持有及施用，竟基於非法施用第
    一級毒品海洛因之概括犯意，於前開不起訴處分後五年內之九十二年一月十四日
    十時至九十二年一月十七日十二時間，先後在臺北縣三重市○○街五十七巷二十
    一之三號之居所，多次以針筒注射之方式施用第一級毒品海洛因。殆九十二年一
    月十七日十五時許，為警在臺北縣三重市○○街三二七巷巷口查獲，並扣得甲○
    ○所有之海洛因二包（驗餘淨重一．○六公克，起訴書繕為一公克），故由本院
    另依檢察官之聲請於九十二年一月十七日以九十二年度毒聲字第二○二號裁定送
    觀察勒戒後，認有繼續施用毒品之傾向，復經本院依檢察官之聲請，於九十二年
    二月二十五日以九十二年度毒聲字第五九八號裁定令甲○○入戒治處所施以強制
    戒治一年。
二、案經臺北市政府警察局中正第一分局移送臺灣板橋地方法院檢察署檢察官偵查起
    訴。
    理      由
一、訊據被告甲○○坦承右揭犯罪事實，而被告於九十二年一月十七日十五時許經警
    查獲後所採取之尿液檢體，經檢驗出有鴉片類之陽性反應，此有臺北市政府警察
    局中正第一分局九十二年元月份移送煙毒麻醉藥品人犯尿液檢體編號對照表、臺
    北市立療養院於九十二年一月二十二日出具之煙毒尿液檢驗報告一紙（見臺灣板
    橋地方法院檢察署九十二年度毒偵字第三六六號卷〈下簡稱偵卷〉第三十八頁、
    第三十九頁）附卷足稽，而扣案之白色粉狀物二包，經檢察官囑託法務部調查局
    為鑑定，鑑定結果認均係第一級毒品海洛因（驗餘淨重一．○六公克），此亦有
    法務部調查局九十二年三月四日調科壹字第○六○○○六八八六號鑑定通知書一
    紙（見偵卷第四十四頁）附卷足資佐證，堪認被告前揭施用第一級毒品海洛因之
    自白與事實相符。又被告甲○○曾因施用毒品案件，經本院依檢察官之聲請以九
    十年度毒聲字第二四七七號裁定觀察勒戒後，認無繼續施用毒品之傾向，由臺灣
    板橋地方法院檢察署檢察官於九十年十二月六日以九十年度毒偵字第八○三號為
    不起訴處分，九十年十二月二十日公告，而被告因本件施用毒品案件，經本院依
    檢察官之聲請於九十二年一月十七日以九十二年度毒聲字第二○二號裁定送觀察
    勒戒後，認有繼續施用毒品之傾向，復經本院依檢察官之聲請，於九十二年二月
    二十五日以九十二年度毒聲字第五九八號裁定令甲○○入戒治處所施以強制戒治
    一年，此有前開不起訴處分書、刑事裁定、臺灣高等法院被告全國前案紀錄表、
    全國刑案資料查註表及臺灣臺北看守所附設勒戒處所於九十二年一月二十九日出
    具之有無繼續施用毒品傾向證明書（見偵卷三十四頁）在卷足稽。是被告於前案
    不起訴處分五年內再犯本案施用毒品案件，且有繼續施用毒品之傾向，所為符合
    毒品危害防制條例第二十條第三項之規定。從而，本案事證已臻明確，被告犯行
    洵堪認定，自應依法論科。
二、按海洛因為毒品危害防制條例第二條第二項第一款所定之第一級毒品，核被告甲
    ○○所為，係犯同條例第十條第一項之施用第一級毒品罪。被告施用前後持有第
    一級毒品海洛因之低度行為，為其施用之高度行為所吸收，不另論罪。被告先後
    多次施用第一級毒品海洛因，時間緊接、方法相同、觸犯構成要件相同之罪名，
    顯係基於概括之犯意，為連續犯，應依刑法第五十六條之規定論以一罪，並依法
    加重其刑。查被告甲○○曾因違反麻醉藥品管理條例案件，於八十五年三月十三
    日，經本院以八十四年度訴字第一○八三號刑事判決判處有期徒刑五月、三年、
    一年，應執行有期徒刑四年三月，八十五年四月十八日判決確定，刑期起算日期
    為八十五年五月十三日，指揮書原載執行完畢日期為八十九年八月十二日，嗣於
    八十七年一月六日因縮短刑期假釋出監，期滿日期為八十九年七月十三日，假釋
    期滿未經撤銷以已執行完畢論，此有全國刑案資料查註表、本院查詢之判決資料
    附卷足稽，其於五年內再犯有期徒刑以上本案之罪，應依刑法第四十七條之規定
    論以累犯，並依法遞加重其刑。爰審酌被告之犯罪動機、目的、手段、施用毒品
    之期間及其犯罪後於本院審理中坦承犯行，態度尚佳等一切情狀，量處如主文所
    示之刑。
三、扣案海洛因二包（驗餘淨重計一．○六公克），係本案查獲之毒品，均應依毒品
    危害防制條例第十八條第一項前段之規定諭知沒收銷燬。
據上論斷，應依刑事訴訟法第二百九十九條第一項前段，毒品危害防制條例第十條第
一項、第二十條第三項、第十八條第一項前段，刑法第十一條前段、第五十六條，判
決如主文。
本案經檢察官林建中到庭執行職務。
中      華      民      國      九十二    年    三      月    三十一    日
                                臺灣板橋地方法院刑事第五庭
                                      法  官 陳  鴻  清
右正本證明與原本無異。
如不服本判決應於收受送達後十日內向本院提出上訴書狀。
                                        書記官  林  蔚  然
中      華      民      國      九十二  年      三      月     三十一   日
附錄本案論罪科刑法條全文：
毒品危害防制條例第十條：
施用第一級毒品者，處六月以上五年以下有期徒刑。
施用第二級毒品者，處三年以下有期徒刑。


司法院資訊處製作；財團法人民間司法改革基金會備份。
